【裁判字號】    92,毒抗,302
【裁判日期】    920624
【裁判案由】    毒品危害防制條例
【裁判全文】
臺灣高等法院刑事裁定                            九十二年度毒抗字第三二號
    抗  告  人
    即  被  告  曾裕翔
             原名曾德裕）住.
右抗告人因毒品危害防制條例案件，不服台灣新竹地方法院民國九十二年四月二十九
日，九十二年度毒聲字第三四三號第一審裁定（聲請案號：九十二年度聲觀字第一七
六號，偵查案號：九十二年度毒偵字第七七號)，提起抗告，本院裁定如左：
    主  文
抗告駁回。
    理  由
一、臺灣新竹地方法院檢察署檢察官向原審法院聲請裁定令抗告人即被告曾裕翔入勒
    戒處所實施觀察、勒戒，聲請意旨略以：被告於九十二年一月八日下午二時三十
    分許往前回溯二十六小時內及九十六小時內之某時，在不詳處所，分別非法施用
    第一、二級毒品海洛因及安非他命各一次，為警於九十二年一月八日下午二時二
    十分許，在新竹縣寶山鄉○○村○○鄰○○路二０六號居所內查獲，並扣得吸管
    二支及吸食毒品用玻璃球碎片一個等物。被告雖否認右揭施用毒品犯行，惟其尿
    液經送驗後呈嗎啡及甲基安非他命陽性反應，有尿液檢驗報告二紙在卷可稽，爰
    依法聲請裁定將被告送勒戒處所觀察、勒戒等語。
二、原審法院審核後以檢察官之前開聲請於法並無不合，爰依毒品危害防治條例第二
    十條第一項、觀察勒戒處分執行條例第三條第一項規定，裁定令被告入勒戒處所
    實施觀察、勒戒。
三、被告抗告意旨略以：被告並未施用毒品，原審裁定內容與事實不符云云。
四、本院查：被告於九十二年一月八日下午二時許為警查獲後所親採封緘之尿液，先
    竹縣衛六字第九二０四二尿液檢驗單一紙在卷可按；嗣經警將該檢體再送國防部
    憲兵司令部刑事鑑識中心以氣相層析質譜分析法檢驗後，檢驗結果為「尿液中有
    煙毒（嗎啡）反應，有甲基安非他命反應」，復有該中心九十二年四月二日（九
    二）宇鑑字第０四五四０號鑑驗通知書一紙在卷可稽。此外，復有在被告居所房
    間內查獲之吸管二支及玻璃球（碎片）一個等物扣案可資佐證。而「尿液毒品檢
    驗若能使用較先進之氣相層析質譜儀分析法確認，則可完全排除偽陽性之干擾，
    為目前最具公信力的檢驗方法」，有法務部調查局第六處（八七）發技（一）字
    第八七０七四五七四號函附卷為憑，是前開國防部憲兵司令部刑事鑑識中心之鑑
    驗報告無發生偽陽性之可能，檢驗結果堪以採信。另依行政院衛生署藥物食品檢
    驗局（八一）藥檢壹字第八一一四八八五號函稱「尿液中呈嗎啡（海洛因之人體
    代謝物）陽性反應，推算吸食時間距採集時間，其平均可檢出時限約為二十六小
    時」；另「甲基安非他命經口服投與後約百分之七十於二十四小時內自尿液中排
    出，約百分之九十於九十六小時內自尿液中排出，甲基安非他命之檢出與其投與
    方式、投與量、個人體質、採尿時間及檢測儀器之精密度等諸多因素有關，惟依
    上述資料推斷，最長可能不會超過四日」，亦為卷附行政院衛生署藥物食品檢驗
    局八十一年二月八日（八一）藥檢壹字第００一一五六號所函示。是被告確於九
    十二年一月八日下午二時三十分採尿時起各回溯前二十六及九十六小時內之某時
    ，在不詳地點，曾分別施用第一、二級毒品海洛因、安非他命無誤。被告空言否
    認施用毒品，所辯不可採信。原審法院依檢察官之聲請，裁定被告應送勒戒處所
    觀察、勒戒，本院經核並無不合。抗告意旨指摘原裁定不當，為無理由，應予駁
    回。
據上論斷，應依刑事訴訟法第四百十二條裁定如主文。
中      華      民      國    九十二    年      六      月    二十四    日
                            臺灣高等法院刑事第七庭
                                審判長法  官  吳  啟  民
                                      法  官  蘇  隆  惠
                                      法  官  林  瑞  斌
右正本證明與原本無異。
不得再抗告。
                                      書記官  丁  淑  蘭
中      華      民      國    九十二    年      六      月    二十五    日


司法院資訊處製作；財團法人民間司法改革基金會備份。
